臺灣彰化地方法院民事裁定
111年度消債清字第8號
聲  請  人  
即  債務人   葉松維  
代  理  人   陳惠玲律師（法扶律師）
上列聲請人因消費者債務清理事件聲請清算，本院裁定如下：
    主  文
債務人葉松維自民國111年6月24日下午4時起開始清算程序。
命司法事務官進行本件清算程序。
    理  由
一、按債務人不能清償債務或有不能清償之虞者，得依本條例所
    定更生或清算程序，清理其債務。債務人於法院裁定開始更
    生程序或許可和解或宣告破產前，得向法院聲請清算。債務
    人對於金融機構負債務者，在聲請更生或清算前，應向最大
    債權金融機構請求協商債務清償方案，或向其住、居所地之
    法院或鄉、鎮、市、區調解委員會聲請債務清理之調解。消
    費者債務清理條例第3條、第80條、第151條第1項分別定有
    明文。又依消費者債務清理條例第83條第1項、第16條第1項
    前段規定，法院開始清算程序之裁定，應載明其年、月、日
    、時，並即時發生效力。法院開始清算程序後，得命司法事
    務官進行清算程序。　　
二、本件聲請意旨略以：聲請人積欠保證債務總額約新臺幣（下
    同）3,013萬元，前與債權人彰化商業銀行股份有限公司前
    置調解不成立。其現任職於彰化縣花壇鄉公所，109年所得6
    04,618元，110年所得532,813元，每月薪資34,375元，但經
    鈞院強制執行扣薪三分之一（100年度司執字第2602號）。
    另有銀行存款10,965元（花壇鄉農會5,218元、花壇郵局5,7
    47元）、89年間購買之台灣高速鐵路股票3,182股公告現值9
    5,460元（每股30元計），109年投保國泰人壽安心住院醫療
    終身險，並無保單價值；另對震遠工業股份有限公司之薪資
    債權約200萬元，該公司自93年同遭強制執行，未對聲請人
    為任何清償，且於99年間經經濟部函令廢止。聲請人每月必
    要生活費用以彰化縣政府公告之最低生活費12,388元之1.2
    倍計算即14,866元，且未經法院裁定開始更生程序或宣告破
    產，最近五年內亦未從事營業活動，以及三年內並無從事國
    內、外股票、基金、期貨或其他金融商品交易。因有不能清
    償債務之情事，爰請求准予裁定開始清算程序等語。
三、經查，聲請人於聲請本件清算前曾與債權人為前置調解，惟
    調解不成立等情，業經本院調取111年度司消債調字第36號
    前置調解卷宗核閱屬實。又查聲請人主張之事實，業據其提
    出債務人財產清單、所得及收入清單、金融機構債權人清單
    、生活必要支出清單、聲請人之債務人清單、親屬系統表、
    所有財產收入與支出總額彙總表、調解不成立證明書、員工
    薪資表、股票、存摺、保費明細表為證，並有本院依職權查
    詢之聲請人勞保與就保資料、稅務電子閘門財產所得調件明
    細表；向財政部中區國稅局彰化分局查詢聲請人108、109年
    綜合所得稅申報紀錄、核定資料及各類所得資料清單；向臺
    灣集中保管結算所股份有限公司查詢之相關集保帳戶往來明
    細資料（查得台灣高鐵證券餘額1,272）；向國泰人壽保險
    公司查詢保單價值（查得該醫療保險契約無解約金可提供）
    等在卷可稽。又聲請人主張每月必要生活費支出14,866元，
    未逾消費者債務清理條例第64條之2規定之111年每月必要生
    活費用17,076元，當無浮報之虞，應屬可採。而聲請人所積
    欠債權銀行彰化商業銀行債務達29,182,573元（見債權人報
    狀），準此，聲請人每月收入34,375元，經強制執行扣薪11
    ,458元後，再扣除個人必要生活費14,866元後，每月僅餘8,
    051元，此外聲請人又無其他較具有財產價值之物可供清償
    債務，對照上開債務，堪認聲請人客觀上已處於不能清償債
    務狀態，當有清算必要。
四、綜上所述，聲請人依其收支及財產狀況，確有不能清償債務
    情事，且未經法院裁定開始更生程序或許可和解或宣告破產
    ，復查無消債條例第6條第3項、第8條或第82條第2項所定應
    駁回清算聲請事由存在，故聲請人聲請清算，應予准許。爰
    裁定開始清算程序，並命司法事務官進行本件清算程序。
五、爰裁定如主文。　　
中　　華　　民　　國　　111 　年　　6 　　月　 24 　　日
                  民事第二庭    法　官  陳弘仁
以上正本證明與原本無異。
本件不得抗告。
本裁定已於中華民國111年6月24日下午4時公告。
中　　華　　民　　國　　111 　年　　6 　　月　 24 　　日
                                書記官　許雅涵